## NATALIA MALVICINO



## DISEÑADORA GRÁFICA/WEB

CONTACTO



Retiro, C.A.B.A.



/Aafterlife17



aafterlife17.github.io

(C) +54 9 11 6365-4880

nataliamalvicino 🖂 natalia.malvicino@gmail.com

SOBRE MÍ

Soy una persona creativa, determinada y organizada, en búsqueda de nuevos desafíos y profundizar mis conocimientos. Poseo más de tres años de experiencia como Diseñadora Gráfica y Diseñadora Web, actualmente formándome como

Frontend Developer

Web Development

**SKILLS** 

Diseño Gráfico

Idiomas

HTML5 CSS<sub>3</sub> JavaScript WordPress

Avanzado Avanzado Intermedio Básico

Illustrator Premiere Pro Adobe XD Photoshop

After Effects

Avanzado Avanzado Intermedio Intermedio Intermedio Avanzado

**TOOLS** 

















Inglés



Blitz



GIT

Google **Fonts** 

Figma

Font Awesome Canva

Icon Scout Bootstrap

Adobe Plunker

Color

Stack Swiper

EDUCACIÓN

Ingeniería en Sistemas

Universidad de Bs. As. 2021 - Presente

Web Designer/ **UI Designer** 

Educación IT 2018-2020

Bachiller en Humanid. y Cs. Sociales

> Instituto Carlos Steeb 2008 - 2012

**EXPERIENCIA** 

Diseñadora Gráfica/Web

Colonia Express 2021 - Presente

Diseño gráfico - preparación y lanzamiento de campañas: diseño de piezas gráficas para redes sociales utilizando Adobe Illustrator y Adobe Photoshop. Diseño y envío de mailing (plataforma Icomm). Creación de videos y contenido multimedia para redes sociales y televisión utilizando Adobe Premiere y Adobe After Effects. Diseño de piezas para diarios y revistas digitales e impresos. Diseño de banners y pop-ups para web.

Diseño UX/UI: trabajo en conjunto con Web Developer para optimizar la estética y usabilidad del sitio web.

Diseñadora Gráfica

Tekno Homes S.A.

Web Developer

Freelance 2020 - 2021

2017 - 2018 Trabajos de diseño en

página web, armado de carpetas de presentación, plotters de exhibición, banners, fichas de producto y campañas publicitarias.

Diseñadora Gráfica

Punto & Papel 2016 - 2017

Utilización diaria de herramientas gráficas para realizar impresiones, plotters, tarjetería social y personal, etc.

Desarrollo de páginas web para diversos clientes utilizando HTML5, CSS3 y JavaScript.